最　高　行　政　法　院　裁　定
　　　　　　　　　　　　　　　　　　 96年度裁字第01250號
聲　請　人　甲○○
上列聲請人因與相對人財政部臺灣省南區國稅局間綜合所得稅事
件，聲請停止執行。本院裁定如下：
　　主  文
聲請駁回。
聲請訴訟費用由聲請人負擔。
　　理  由
一、按「行政訴訟繫屬中，行政法院認為原處分或決定之執行將
    發生難於回復之損害，且有急迫情事者，得依職權或依聲請
    裁定停止執行。但於公益有重大影響者或原告之訴在法律上
    顯無理由者，不得為之。」行政訴訟法第116條第2項定有明
    文。是聲請停止執行，須有避免難於回復損害之急迫必要性
    ，始得為之。又此所謂「難於回復之損害」，係指其損害不
    能回復原狀，或不能以金錢賠償，或在一般社會通念上，如
    為執行可認達到回復困難之程度而言。是其損害若得以金錢
    補償，即非所謂難於回復之損害。
二、本件聲請意旨略謂：聲請人因民國（下同）90年度綜合所得
    稅案件，經相對人核定補稅在案，惟本件已進入行政爭訟程
    序，故聲請人是否有補稅之必要，尚非定論；又聲請人係依
    法參加合作社及申報稅額，無逃漏稅之必要，是原處分之合
    法性顯有疑義。另若聲請人於本件行政訴訟確定前即遭執行
    ，以聲請人之現狀，無從承受執行所生之不利益，且聲請人
    一旦遭受執行，將致聲請人無法維持日常生活所需之基礎生
    活條件，嚴重侵害聲請人憲法上所保障之生存權及人性尊嚴
    ，而該損害有難以回復之情形，是參酌本院92年度裁字第13
    76號裁定意旨暨比例原則，本件應准聲請人之請求等語。
三、經查：本件聲請人係就相對人對其補徵90年度綜合所得稅及
    處以罰鍰之處分（業經高雄高等行政法院95年度訴字第1144
    號判決駁回聲請人之訴，經聲請人提起上訴，現繫屬本院中
    ），依行政訴訟法第116條第2項規定，為本件停止執行之聲
    請；惟聲請人對之聲請停止執行之補徵稅額及處以罰鍰之處
    分，均屬金錢給付義務，如經執行而受有損害，將來仍可以
    金錢予以償還或賠償；是依上開所述，本件縱不停止執行亦
    不會發生日後難於回復之損害。又因對人民之財產為強制執
    行，並非當然影響人民之生計，至於聲請人所稱損及其生存
    權情形，乃屬執行程序問題，而此更與人性尊嚴之維護無涉
    ，自難因之而謂本件如不停止執行，對聲請人將有難於回復
    之損害；另本院92年度裁字第1376號裁定並非判例，本件自
    不受其拘束；況其事實與本件不儘相同，自難據之而認本件
    原處分之執行對聲請人有難於回復之損害；故聲請人執以主
    張，並無可採。聲請人本件停止執行之聲請，因與首揭規定
    要件不符，其聲請尚難准許，應予駁回。
四、依行政訴訟法第104條、民事訴訟法第95條、第78條，裁定
    如主文。
中　　華　　民　　國　　96　　年　　6　　 月　　14　　日
                  第一庭審判長法  官　高　啟　燦
                              法  官  黃　璽　君
                              法  官　廖　宏　明
                              法  官　楊　惠　欽
                              法  官　林　樹　埔
以  上  正  本  證  明  與  原  本  無  異
中　　華　　民　　國　　96　　年　　6　　 月　　14　　日
　　　　　　　　　　　　　　　書記官　張　雅　琴
